【裁判字號】    97,易,1807
【裁判日期】    970718
【裁判案由】    竊盜
【裁判全文】
臺灣臺北地方法院刑事判決              97年度易字第1807號
公  訴  人  臺灣臺北地方法院檢察署檢察官
被      告  甲○
            乙○○
上列被告等因竊盜案件，經檢察官提起公訴（97年度偵字第1075
4 號），嗣被告於準備程序中就被訴事實為有罪之陳述，經本院
改依簡式審判程序審理，判決如下：
    主  文
甲○、乙○○共同毀越安全設備竊盜未遂，均累犯，各處有期徒
刑拾月。扣案之棉質手套貳雙均沒收。
    事  實
一、甲○前因犯竊盜罪，經臺灣高等法院以91年度上易字第1597
    號判決判處有期徒刑3 年6 月確定，入監執行後於民國94年
    5 月20日假釋付保護管束，至95年4 月28日保護管束期滿而
    執行完畢；乙○○曾因犯常業竊盜罪，經臺灣高等法院以92
    年度上易字第3526號判決判處有期徒刑3 年確定，入監執行
    後已於96年4 月5 日縮刑期滿執行完畢。詎甲○、乙○○均
    仍不知悔改，竟共同基於意圖為自己不法所有及毀損之犯意
    聯絡，於97年5 月4 日凌晨3 時10分許，前往千奇科技有限
    公司所設無人居住（起訴書誤載為丙○○所居）之臺北市○
    ○區○○路四段130 巷1 弄3 號1 樓之辦公處所，由乙○○
    先攀爬至鐵架上，並持路邊拾取之石塊敲破該處所後方之氣
    窗玻璃後，將窗戶打開踰越氣窗進入該處所，足以生損害於
    該公司。隨後乙○○即開門讓甲○進入，二人在屋內及地下
    室共同著手搜尋財物，而在地下室欲竊取該公司所有之三洋
    液晶電視、電腦主機、液晶螢幕各1 台，並將上開電視搬至
    1 樓之屋內門口時，於尚未得手之際，旋即因警方據報前來
    圍捕，甲○、乙○○致未能遂行竊盜犯行，而逃至同址6 樓
    之樓梯間藏匿，經警搜尋後而查獲，並在現場扣得甲○、乙
    ○○所有供竊盜所用之棉質手套各1 雙。
二、案經臺北市政府警察局文山第二分局報請臺灣臺北地方法院
    檢察署檢察官偵查起訴。
    理  由
一、本件被告甲○、乙○○所犯均係死刑、無期徒刑、最輕本刑
    為三年以上有期徒刑以外之罪，其等於準備程序中就被訴事
    實為有罪之陳述，經本院告知簡式審判程序之旨，並聽取公
    訴人及被告二人之意見後，認無不得或不宜改依簡式審判程
    序進行之情事，爰依刑事訴訟法第273 條之1 第1 項規定，
    裁定改依簡式審判程序審理，合先敘明。
二、上揭犯罪事實，業據被告甲○、乙○○於檢察官偵訊及本院
    審理中均坦承不諱，核與告訴人即千奇科技有限公司負責人
    丙○○於警詢時所指訴失竊之情節相符，並經目擊證人陳誠
    義於警詢時證述明確，且扣押物品目錄表、贓物認領保管單
    及現場蒐證照片多張附卷可稽，及現場查扣之手套2 雙足資
    佐證，足認被告二人之任意性自白核與事實相符。本件事證
    明確，被告二人竊盜及毀損犯行均堪認定，應依法論科。
三、按刑法第321 條第1 項第2 款所稱「其他安全設備」，指門
    扇、牆垣以外，依通常觀念足認防盜之一切設備而言，如門
    鎖、窗戶、房間門或通往陽臺之落地門均屬之。故核被告二
    人所為，均係犯刑法第321 條第2 項、第1 項第2 款之毀越
    安全設備竊盜未遂罪、同法第354 條前段之毀損他人物品罪
    。被告等就上開犯行，互有犯意聯絡及行為分擔，均為共同
    正犯。又被告等已著手於加重竊盜行為，將財物搬運至屋內
    門口，因遭人發現而被警方圍捕，致未得逞，渠等上開所犯
    加重竊盜罪爰依刑法第25條第2 項之規定，按既遂犯之刑減
    輕之。至被告所侵入竊盜之上址為千奇科技有限公司之辦公
    處所，並非該公司負責人丙○○之居住地址，業據告訴人丙
    ○○於警詢時陳明在卷，是犯罪事實欄所載該址為丙○○所
    居住，尚有誤會，應予更正。又被告等係以一個犯罪行為，
    同時觸犯上開加重竊盜未遂罪、毀損罪，為想像競合犯，應
    依刑法第55條之規定，從較重之加重竊盜未遂罪處斷。再被
    告二人前均因竊盜案件，分別經臺灣高等法院判處有期徒刑
    3 年6 月、3 年確定，各於95年4 月28日、96年4 月5 日執
    行完畢之事實，此有臺灣高等法院被告前案紀錄表在卷可按
    ，渠等於有期徒刑執行完畢後，5 年內故意再犯本件有期徒
    刑以上之罪，均為累犯，應依刑法第47條第1 項之規定均加
    重其刑，並依法先加重後減輕之。爰審酌被告二人均有竊盜
    前科，經法院判刑並執行完畢後，猶不知悔改，素行非佳，
    竟共同以破壞玻璃窗方式侵入告訴人公司處所行竊，危害社
    會治安，惟念及渠等犯罪後均坦承犯行，態度尚可，且尚未
    及竊取財物得手即被警方查獲，及參酌被告二人之教育程度
    、犯罪動機、手段、生活狀況等一切情狀，分別量處如主文
    所示之刑，以資懲儆。
四、又扣案之棉質手套2 雙，均係被告所有且供行竊所用之物，
    業經被告二人供明在卷，爰依刑法第38條第1 項第2 款規定
    ，併予宣告沒收；至扣案之帽子2 頂雖係被告所有，然係被
    告二人平時使用，並非供竊盜所用之物，業經被告分別陳明
    在卷，且無證據證明係供本件竊盜所用，故不併予諭知沒收
    ，附此敘明。
據上論斷，依刑事訴訟法第273 條之1 第1 項、第299 條第1 項
前段，刑法第28條、第321 條第2 項、第1 項第2 款、第354 條
、第55條、第25條第2 項、第47條第1 項、第38條第1 項第2 款
，判決如主文。
本案經檢察官王育珍到庭執行職務。
中    華    民    國    97    年    7     月    18    日
                    刑事第十六庭  法  官  吳俊龍
以上正本證明與原本無異。
如不服本判決，應於判決送達後10日內向本院提出上訴狀。
                                  書記官  高菁菁
中    華    民    國    97    年    7     月    18    日
附錄本判決論罪科刑法條：
刑法第321條
犯竊盜罪而有左列情形之一者，處六月以上、五年以下有期徒刑：
一、於夜間侵入住宅或有人居住之建築物、船艦或隱匿其內而犯之者。
二、毀越門扇、牆垣或其他安全設備而犯之者。
三、攜帶兇器而犯之者。
四、結夥三人以上而犯之者。
五、乘火災、水災或其他災害之際而犯之者。
六、在車站或埠頭而犯之者。
前項之未遂犯罰之。
刑法第354條
毀棄、損壞前二條以外之他人之物或致令不堪用，足以生損害於
公眾或他人者，處2 年以下有期徒刑、拘役或5 百元以下罰金。


司法院資訊處製作；財團法人民間司法改革基金會備份。
